---
title: "Ejercicios Semana 6"
author: "Any Ocampo Dávila"
---

Resolución de Ejercicios 

**PARTE 1**

Cargar las variables almacenadas en el siguiente archivo Rdata

```{r message=FALSE, warning=FALSE}
load("C:/Users/ANY/Desktop/IX/PROGRA II/CLASES R/data/ei1012-1516-la-s1-datos.RData")
library(tidyverse)
library(dplyr)

```

**1.Calcula los valores numéricos aproximados de**

a. (0.3.0.15)/0.3.0.15+0.2.0.8+0.5.0.12
  
  _Respuesta_
  
```{r}
m<-((0.3*0.15)/(0.3*0.15+0.2*0.8+0.5*0.12))
m
```

b.
_Respuesta_

```{r}
e<-2.71828182846
fact<-c(6*5*4*3*2*1)
(5**6/fact)*(e**-5)
```

c. 
_Respuesta_

```{r}
N<-20
n<-7
fact01<-factorial(N)/(factorial(n)*(factorial(N-n)))
res<-fact01*(0.4**7)*(0.6**13)
res
```



**2.Realizar la siguiente suma**

a.
_Respuesta_

```{r}
suma<-sum(1:1000)
suma
```

b.1+2+4+8+16+...+1024

_Respuesta_

```{r}
resb<-(2**11)-1
resb

```


**3.El vector _grupo_ representa el grupo al que pertenece una serie de alumnos"**


a.¿Cuántos elementos tiene?

_Respuesta_

```{r}
length(grupo)

```

b.¿En qué posiciones del vector esta la letra A"

_Respuesta_
  
```{r}
which(grupo=="A")

```


**4. El vector *nota* representa la nota de un examen de los alumnos que están en los grupos del vector _grupo_**

a.¿Cuanto suman todas las notas?

_Respuesta_

```{r}
sum(nota)

```

b.¿Cual es la media aritmética de todas las notas?"

_Respuesta_

```{r}
mean(nota)

```

c.¿En qué posiciones están las notas mayores de 7.0?

_Respuesta_

```{r}
which(nota>7.0)

```

d.Visualiza las notas ordenadas de mayor a menor

_Respuesta_

```{r}
sort(nota, decreasing = TRUE)
```

e.¿En qué posición está la nota máxima?

_Respuesta_

```{r}
which(nota==max(nota))
```

**5. A partir de los vectores _grupo_ y _nota_ definidos**

a.Suma las notas de los 10 primeros alumnos del vector

_Respuesta_

```{r}
sum(nota[1:10])

```

b.¿Cuantos alumnos hay del grupo C?

_Respuesta_

```{r}
C<-sum(grupo =="C")
C
```

c.¿Cuantos alumnos han aprobrado?

_Respuesta_

```{r}
aprob <- ifelse(nota>=5.0, "Aprobado", "Desaprobado")
table(aprob)
sum(nota>=5.0)
```

d.¿Cuantos alumnos del grupo B han aprobado?

_Respuesta_

-Paso1: Convertir vector a dataframe

```{r}
df<- data.frame(grupo, nota)
head(df)

```
-Paso2: Grupo B y Aprobados

```{r}
aprob<-subset(df ,grupo == "B" & nota >=5)
aprob01<-as_tibble(aprob)
length(aprob01$grupo)

```

e.¿Que porcentaje de alumnos del grupo C han aprobado?

_Respuesta_
  
```{r}
aprobC<-subset(df ,grupo == "C" & nota >=5)
aprobC1<-length(aprobC$nota)*100/C
aprobC1

```

f.¿De qué grupos son la máxima y minima notas de toda la muestra?

_Respuesta_

```{r}
df[df$nota==max(df$nota)|df$nota== min(df$nota), ] 
df[df$nota %in% c(max(df$nota), min(df$nota)), ]
```

g.Nota media de los alumnos de grupo A y B, juntos, considerando solo a los que han aprobado.

_Respuesta_
-Sol1

```{r}
df02<-subset(df,grupo=="A"| grupo=="B")
df03<-df02[df02$nota>=5.0, ] 
media<-mean(df03$nota)
```

-Sol2

```{r}
mean(df[df$grupo %in% c("A","B") & df$nota>=5, ]$nota)
```

**6. Calcula el percentil 66 de las notas de todos los alumnos,y también de los alumnos del grupo C.** 

_Respuesta_
  
```{r} 
total<-quantile(df$nota , probs=0.66)
total

alum_C <- df[df$grupo=="C", ]
groupC<-quantile(alum_C$nota, probs=0.66)
groupC

```

**7. Un alumno tiene una nota de 4.9.**

-¿Que porcentaje,del total de alumnos, tiene una nota menor o igual que la suya?

_Respuesta_

```{r}
total<-length(df$grupo) 
cal<-df[df$nota<=4.9 , ]

df07<-(length(cal$grupo)/total)*100
df07

```

-¿ Y qué porcentaje tiene una nota mayor o igual que la suya?

```{r}
cal01<-df[df$nota>=4.9 , ]
df007<- (length(cal01$grupo)/total)*100
df007
```

**8.  Realiza el gráfico de diagramas de caja de las notas de cada grupo, para poder comparar el nivel de cada uno de ellos.**

_Respuesta_

```{r}

boxplot(nota ~ grupo, data= df , col=rainbow(12),
        xlab = "Grupos de clase", ylab = "Notas de alumnos",
        main= "Diagrama de Cajas")

```
**9.Si la variable _conc_ recoge la concentración de plomo (en ppm) en el aire de cierta zona durante un día completo.**

a.¿Cuál ha sido la concentración máxima?

_Respuesta_

```{r}
max(conc)
```

b.¿En cuántos de los muestreos se ha superado la concentración de 40.0 ppm?

_Respuesta_
  
```{r}
sum(conc> 40.0)
```

c.¿Cuál ha sido la concentración media del día?

_Respuesta_
  
```{r}
mean(conc)
```

d.¿Cuáles fueron las 10 mediciones más bajas del día?

_Respuesta_
  
```{r}
sort(conc)[1:10]
```

e.Si la primera medida fue a las 00:00. ¿A qué hora del día se alcanzó la concentración máxima?

_Respuesta_
  
```{r}
df9<- data.frame(conc)
length(hora<-rep(0:23, times = 12))
med<-mutate(df9,hora)
cmax<-med[med$conc==max(med$conc),]
cmax
```

**PARTE 2**

1. Graficar los puntos 
(1,1),(2,4),(3,6),(4,8),(5,25),(6,36),(7,49),(8,61),(9,81),(10,100) en un plano utilizando Rstudio. 

_Respuesta_
  
```{r}
x<-c(1:10)
y<-c(1,4,6,8,25,36,49,61,81,100)

plot(x,y)
```

2. Ingresar la matriz A en RStudio 

_Respuesta_
  
```{r}
A01<- c(1, 2, 3, 4, 2, 4, 6, 8, 3, 6, 9, 12)
A<-matrix(A01, nrow = 4, ncol=3)
A
```

3. Ingresar la matriz identidad de tamaño 3I 

_Respuesta_
  
```{r}
I<- diag(1,nrow = 3)
I
```

4. Crea una función que cree una matriz nula ingresando las dimensiones

_Respuesta_
  
```{r}
nula<- function(n){
  M<-diag(n)
  for (i in 1:n){
    M[i,i]=0
  }
  return(M)
} 
nula(3)

```

5.Modificar la matriz _diag(4)_, para que se parezca a la matriz B

_Respuesta_
  
```{r}
matrix05<- diag(4)

mat<- c(-1,1,2,3)
mat05<- diag(mat, nrow = 4,ncol=4)

"sumamos matrices"

B<- matrix05 + mat05
B
```

6. Obtener la matriz transpuesta de A (ejercicio 2)

_Respuesta_
  
```{r}
trans<- t(A)
trans
```

7. Realizar las siguientes operaciones A + B, A-B, 3B y 
_Respuesta_
  
```

```

8. Crea una funcion para calcular P**6 P 

_Respuesta_

```{r}
P<-cbind(c(1,-2,1),c(2,4,0),c(3,-2,1))
install.packages("expm")
library(expm)
pot_P<- P%^%6
pot_P

```

9. Resolver el sistema de ecuaciones 

3x-y+z= -1
9x-2y+z= -9
3x+y-2z= -9

_Respuesta_

```{r}
a1 <- rbind(c(3,-1,1),c(9,-2,1),c(3,1,-2))
b1 <- c(-1,-9,-9)
solve(a1)

res9<-solve(a1)%*%b1

```


10. Utilizando la ayuda de R, investigue para que sirven las funciones _eigen()_ y _det()_

_Respuesta_

```{r}
eigen(a1) "Permite calcular los autovalores y los autovectores de una matriz"
det(a1) "Permite calcular la determinante de una matriz"
```

11. Considerando las matrices

_Respuesta_

```
 
```


12. Considere ^β= (X^t.X)^-1.X^t.Y

  **Respuesta**
```

```

13. Corre el siguiente código para cargar los vectores _year_ y _co2_ en memoria

  **Respuesta**
```{r}

data(co2)
means = aggregate(co2, FUN=mean)
year = as.vector(time(means))
co2 = as.vector(means)
```

*El vector _co2_ contiene medidas de __CO2__ en la atmósfera, en unidades de ppm,
durante el periodo 1959-1997. El vector _year_ contiene sus años correspondientes."

```{r}
archivo<- as_tibble(data.frame(co2, year))
archivo
```

*Calcular un vector de diferencias de CO2 entre años consecutivos, que sería:"

 -**_CO2_** en 1960 menos **_CO2_** en 1959
 -**CO2** en 1961 menos **_CO2_**en 1960
 -y asi sucesivamente...

 **Respuesta**
```{r} 
vec<-co2-lag(co2)
rest<-lag(co2)
dt<-data.frame(year,co2,rest)
dt01<-mutate(dt, dif = co2-rest)
dt01$dif
```

*Crear un plot con lineas y puntos mostrando las diferencias consecutivas de  
CO2 en función del tiempo (1960, 1961, etc…), en negrita"
 **Respuesta**
```
ggplot(dt01 = year, mapping = aes(x = dif, y = year)) +
  geom_point(aes(size = count), alpha = 1/3) +
  geom_smooth(se = FALSE)
```

*La diferencia de concentración de __CO2__ entre 2020 y 2019 fue igual a 2.64. 
Agregar un punto rojo representando esa diferencia al plot ya creado (usar una forma diferente, como pch=4) 

 **Respuesta**


**14.**

*Lee el archivo _rainfall.csv_ como un _data.frame_


*Calcula e imprime un vector con los nombres de las estaciones donde al menos uno de los meses tiene una 
precipitación superior a 180mm.

 **Respuesta**

**PARTE 3**

**15. Manipule los dataframe según se solicite**

Se tiene el conjuntos de datos de precipitación diaria (período 1980 - 2013) de ciertas estaciones meteorológicas (**raingaugeDataset.csv**), donde cada una de estas están asociadas a un código único (**p.e. qc00000208**). Asimismo, se tiene una lista con los nombres, códigos, coordenadas y elevación de cada una de las estaciones (**listRaingauge.csv**)

*__GRUPO 6:__CHULUCANAS

De lo descrito anteriormente, se solicita:

a.Determine la cantidad de **missing values** de la serie de tiempo a paso diario.

b.Calcule la serie de tiempo de precipitación **acumulada mensual** (si el # de días con missing values, en un mes, supera el 10%, la precipitación acumulada mensual será considerado como un **NA**).

c.Determine la cantidad de **missing values** de la serie de tiempo a paso mensual.

d.Cree una función que calcule, a partir de los datos de precipitación mensual, la **climatología (Ene-Dic)** para el **período 1980-2010.**

e.Poltear (boxplot) la variabilidad de los valores mensuales (Ene-Dic) para el período 1980-2013









